【裁判字號】    89,交訴,38
【裁判日期】    890509
【裁判案由】    過失致死
【裁判全文】
臺灣新竹地方法院刑事判決                        七八十九年度交訴字第三八號
    公  訴  人  臺灣新竹地方法院檢察署檢察官
    被      告  甲○○
右列被告因過失致死案件，經檢察官聲請簡易處刑（八十八年度偵字第八二三二號）
，本院認不適宜以簡易判決處刑，改依通常程序審理判決如左：
    主  文
甲○○因過失致人於死，處有期徒刑貳月，如易科罰金以參佰元折壹日，緩刑貳年。
    事  實
一、甲○○於民國（下同）八十八年八月二十一日夜間十一時許，駕駛車號ＪＱ六三
    三一號自用小客貨車，自宜蘭開返新竹縣竹東鎮，於同日凌晨三時二十五分許沿
    新竹縣橫山鄉○○路由北往南行駛，行經中豊路二六五巷口前彎道處，應注意該
    路段之行車時速不得超過四十公里，且行經彎道時，應減速慢行，作隨時停車之
    準備，並應注意車前狀況隨時採取必要之安全措施，而依當時之情形，客觀上並
    無不能注意之情事，竟疏於注意，猶於精神狀況不佳無法注意車前狀況隨時採取
    必要之安全措施之狀態下，仍以時速五十公里之時速疾駛，致車輛失控而撞上路
    旁電線桿，座於駕駛座後方之乘客雲月輸，因碰撞而造成腹內出血併低血容積休
    克及頭部外傷等傷害，雖經送醫急救，延至同日上午九時三十分許因顱內出血不
    治死亡。
二、案經台灣新竹地方法院檢察署檢察官相驗後簽分偵查起訴。
    理  由
一、訊據被告甲○○除否認有超速行駛之事實外，餘均坦認不諱，辯稱係因車況不良
    且為閃躲路面施工處而致撞擊電線桿等語。經查，被告甲○○坦承部分，有道路
    交通事故調查報告表一紙、現場照片六幀在卷可稽，參以其肇事時係在連續駕車
    約三、四小時之後且又係在夜間，車內乘客均已睡著等情，益臻被告當時確已精
    神不佳。而被害人雲月輸確因本件車禍肇致死亡，除有診斷證明書一紙在卷可參
    外，亦經台灣新竹地方法院檢察署檢察官督同法醫師相驗屬實，製有勘驗筆錄、
    相驗屍體證明書、驗斷書各一紙在卷可憑。被告雖以右揭情詞置辯，唯被告於警
    訊及檢察官訊問時均坦認肇事時行車時速約五十公里等語，且按「行車速度，依
    標誌之規定，無規定者，在郊外慢車道上時速不得超過四０公里。行經彎道，應
    減速慢行，作隨時停車之準備」、又「汽車行駛時，駕駛人應注意車前狀況，並
    隨時採取必要之安全措施」，道路交通安全規則第九十三條第一項第二款、第四
    款及九十四條第三項分別定有明文。查被告甲○○於事實欄所載之時地，駕駛車
    號ＪＱ六三三一號自用小客貨車，應注意上述道路交通安全規則之規定，且依道
    路事故調查報告表記載當時路面形態係彎曲路，路面狀況慢車道、快車道均有舖
    裝柏油、路面狀態乾燥無缺陷，竟疏未注意車前狀況及該路段之限速為四十公里
    ，且未注意行經彎道，應減速慢行，作隨時停車之準備，仍於精神不濟之情狀下
    以時速五十公里之速度前進，揆之前開說明，本院認其仍有過失，其於本院審理
    時空言否認並未超速行駛、肇事原因係為閃避路面施工段云云，不足採信，事證
    明確，犯行堪以認定。
三、核被告甲○○所為係犯刑法第二百七十六條第一項過失致人於死罪。爰審酌被告
    長時間駕車致精神不振，致無法為隨時停車之準備，且超速行駛而有過失，被告
    與被害人係教友而義務搭載至宜蘭作禮拜，被害人家屬亦表示宥恕被告不願追究
    其刑責，及被告犯罪後坦認犯行深感悔悟，並已與被害人家屬達成民事和解等一
    切情狀，量處如主文所示之刑，並諭知易科罰金之折算標準。查被告前未曾受有
    期徒刑以上刑之宣告，有本院被告全國前案紀錄表附卷可證，因一時疏失，致罹
    刑章，且與被害人家屬達成和解，本院認被告經此次教訓，當知所警惕，而無再
    犯之虞，本院認前開對其宣告之刑，以暫不執行為適當，爰併宣告緩刑二年，以
    啟自新。
據上論斷，應依刑事訴訟法第二百九十九條第一項前段、第四百五十二條，刑法第二
百七十六條第一項、第四十一條、第七十四條第一款，罰金罰鍰提高標準條例第一條
前段、第二條，判決如主文。
本案經檢察官羅雪梅到庭執行職務。
中      華      民      國    八十九    年      五      月      六      日
                                       台灣新竹地方法院交通法庭
                                             法  官  滕  治  平
右正本證明與原本無異。
如不服本判決，應於判決送達後十日內向本院提出上訴狀( 應附繕本 )，上訴於
臺灣高等法院。
                                             書記官  彭  玟  源
中      華      民      國    八十九    年      五      月      六      日
附錄論罪科刑法條：刑法第二百七十六條第一項。
刑法第二百七十六條
一、因過失致人於死者，處二年以下有期徒刑、拘役或二千元以下罰金。
二、從事業務之人，因業務上之過失犯前項之罪者，處五年以下有期徒刑或拘役，得
    併科三千元以下罰金。


司法院資訊處製作；財團法人民間司法改革基金會備份。
